【裁判字號】    90,交聲,103
【裁判日期】    901130
【裁判案由】    違反道路交通管理處罰條例聲明異議
【裁判全文】
臺灣士林地方法院交通事件裁定                      九十年度交聲字第一○三號
    原處分機關  臺北巿交通事件裁決所
    異  議  人
    即受處分人  甲○○
右列異議人即受處分人因其違反道路交通管理處罰條例案件，對於台北市交通事件裁
決所九十年三月十二日所為之處分（原處分：北市裁三字第裁二二─ＡＸＸ○○○六
一八號），聲明異議，本院裁定如左：
    主  文
異議駁回。
    理  由
一、按修正前道路交通管理處罰條例第六十一條第二項規定：汽車駕駛人，駕駛汽車
    違反道路交通安全規則，因而肇事致人受傷者，吊扣其駕駛執照三個月至六個月
    。
二、原處分意旨略以：受處分人即異議人甲○○於民國八十九年十一月二十日下午一
    時三十五分許，駕駛車號ＥＬ─七一七號營業小客車，沿台北市○○○路○段第
    三車道由北向南行駛至肇事地點開啟左前車門下車時其左前車門與沿同車道同方
    向行駛之ＰＮＺ─五九九號重型機車前車頭碰撞而肇事，經警舉發開啟車門未注
    意來往車輛致上開重型機車駕駛人乙○○受傷，依據修正前道路交通管理處罰條
    例第六十一條第二項之規定，裁處吊扣駕駛執照三個月。
三、聲明異議意旨略以：受處分人於前揭時地，因右邊輪胎有異音，將其車輛停於路
    旁下車查看，開啟車門約一公尺，詎前開重型機車之駕駛人乙○○正在打行動電
    話，於瞬間撞到其車門，其並未違反交通安全規則等語。
四、經查：證人乙○○於本院調查時證稱：「（當時情形為何？）當時我就騎過去，
    他車上沒有人，然後他就開車門，我來不及看到就撞上了」、「（你騎機車的當
    時是否有打行動電話？）因為我是跑業務的，當時我沒有打電話，是事後撞到了
    才打電話叫公司的員工來」、「（是否會因為沒注意到車門打開而撞到？）當時
    我過去時，就撞上了，我是撞到車門的角，我也有流血」、「（當時是否會突然
    往後看？）當時沒有車子，沒有往後看，我是來不及反應就撞到了，當時我也有
    煞車」等語。證人乙○○與受處分人並無仇怨，自無設詞誣陷，身觸偽證重罪之
    必要，其所為證詞應可採信。此外，復有台北市政府警察局交通大隊受理交通違
    規事件調查表、道路交通事故調查報告、台北市政府警察局交通警察大隊交通事
    故分析研判表影本各一份在卷可稽。足認受處分人開啟車門未注意乙○○所駕駛
    之車輛，係違反道路交通安全規則第一百一十二條第一項第十五款之規定。受處
    分人辯稱係因乙○○之過失而肇事等語，並不可採。本件受處分人行為後，道路
    交通管理處罰條例第六十一條第二項已於九十年一月十七日修正公布，於九十年
    六月一日施行，修正後之條文為同條例第六十一條第三項，比較新舊法，條文之
    內容相同。原處分機關據以援引修正前之條文，裁處吊扣駕駛執照三個月，並無
    不當，本件異議為無理由，應予駁回。
五、據上論斷，應依道路交通案件處理辦法第十九條，裁定如主文。
中      華      民      國      九十      年     十一     月    三十    日
                                   臺灣士林地方法院交通法庭
                                       法  官  劉  秉  鑫
右正本證明與原本無異。
如不服本裁定應於送達後五日內向本院提出抗告狀。
                                       書記官  徐  基  典
中      華      民      國      九十      年     十二     月     七     日


司法院資訊處製作；財團法人民間司法改革基金會備份。
